臺灣高雄地方法院刑事判決　　　　　 99年度交簡上字第290號
上　訴　人　臺灣高雄地方法院檢察署檢察官
被　　　告　林周吉
上列上訴人因被告過失傷害案件，不服本院高雄簡易庭民國99年
10月15日99年度交簡字第1254號刑事簡易判決（聲請簡易判決處
刑案號：99年度調偵字第953 號），提起上訴，本院管轄之第二
審合議庭判決如下：
    主  文
上訴駁回。
林周吉緩刑貳年。
    事實及理由
一、(一)按第二審判決書，得引用第一審判決書所記載之事實、證
    據及理由，對案情重要事項第一審未予論述，或於第二審提
    出有利於被告之證據或辯解不予採納者，應補充記載其理由
    ，刑事訴訟法第373 條定有明文。(二)本案經本院審理結果，
    認第一審判決認定被告林周吉係犯刑法第284 條第1 項前段
    之過失傷害罪，量處有期徒刑3 月，並諭知如易科罰金以新
    臺幣（下同）1,000 元折算1 日，其認事、用法及量刑均無
    不當，應予維持，爰引用第一審判決書記載之犯罪事實、證
    據及理由（如附件，含聲請簡易判決處刑書），合先敘明。
二、上訴意旨略以：本件被告因過失行為致告訴人承受精神上及
    身體上莫大之痛苦，因而導致焦慮狀態，需至身心科看診，
    有台南市立醫院診斷證明書在卷可稽，原審量刑時僅審酌被
    告造成告訴人「受有頭部外傷併頸部及背部肌肉挫傷及拉傷
    、頸椎第5 、6 節椎間盤突出之傷害」，並未審酌告訴人受
    有上開焦慮狀態之事實，其漏未審酌部分自構成量刑之事由
    ，告訴人以此理由具狀請求檢察官提起上訴，爰為本件上訴
    之理由等語。
三、本院得心證理由
  (一)按量刑輕重，係屬事實審法院得依職權自由裁量之事項，苟
    已斟酌刑法第57條所定各款所列情狀而未逾越法定刑度，亦
    未濫用其權限，即不得任意指摘為違法，此有最高法院72年
    台上字第6696號、75年台上字第7033號判例意旨可資參照。
    故法官量刑時，如無裁量逾越或裁量濫用之明顯違法情事，
    自不得擅加指摘其違法或不當。
  (二)本案原審判決時業已審酌被告於酒後駕車肇事，致告訴人楊
    惠娟受有聲請簡易判決處刑書所載傷害，當時未與告訴人和
    解賠償之可議行為及被告坦承犯行，態度尚可，並斟酌告訴
    人所受傷勢之情形及被告過失程度等一切情狀，至上訴意旨
    依據台南市立醫院診斷證明書而指摘原審判決漏未審酌告訴
    人需至身心科看診治療因本次傷害所致之焦慮狀態等，業經
    檢察官於本院審理時確認該記載告訴人焦慮狀態之診斷證明
    書並未在本件原審判決所附卷宗內（見本院卷第23頁），且
    經檢察官於言詞辯論終結後之100 年2 月9 日始以補充理由
    書補具告訴人於100 年1 月27日所提上揭診斷證明書，是上
    訴意旨所為前揭指摘，已失所據，且以被告所犯刑法第284
    條第1 項前段過失傷害罪之最重刑度為有期徒刑6 月，堪認
    原審判決被告有期徒刑3 月係中度量刑，難認原審科刑有裁
    量逾越或裁量濫用之明顯違法情事。
  (三)從而，本件上訴為無理由，應予駁回。
四、惟念及被告前未曾因故意犯罪受有期徒刑以上刑之宣告，有
    臺灣高等法院被告前案紀錄表1 份在卷足按（見本院卷第8
    頁），且已與告訴人調解成立並當場賠償交付告訴人收受新
    臺幣30萬元，有本院調解筆錄1 份在卷可稽（見本院卷第34
    頁至第35頁），告訴人並於100 年1 月31日具狀向本院稱請
    輕量刑並惠賜緩刑判決，予被告自新機會等詞（見本院卷第
    36頁），本院審酌被告因一時失慮，方罹刑章，經此偵、審
    程序，當知所警惕，信無再犯之虞，認前開所宣告之刑以暫
    不執行為適當，爰併諭知緩刑2 年，以啟自新。
五、綜合以上，應依刑事訴訟法第455 條之1 第1 項、第3 項、
    第368 條、第373 條，刑法第74條第1 項第1 款，判決如主
    文。
本案經檢察官曾財和到庭執行職務
中    華    民    國   100    年    2     月    23    日
                  刑事第十三庭  審判長法  官  黃蕙芳
                                      法  官  王參和
                                      法  官  楊智守
以上正本證明與原本無異。
不得上訴。
中    華    民    國   100    年    2     月    23    日
                                      書記官  蔡毓琦
附錄法條：
中華民國刑法第284條
（過失傷害罪）
因過失傷害人者，處6月以下有期徒刑、拘役或5百元以下罰金，
致重傷者，處1年以下有期徒刑、拘役或5百元以下罰金。
從事業務之人，因業務上之過失傷害人者，處1年以下有期徒刑
、拘役或1千元以下罰金，致重傷者，處3年以下有期徒刑、拘役
或2千元以下罰金。